【裁判字號】    98,交訴,109
【裁判日期】    990129
【裁判案由】    公共危險
【裁判全文】
臺灣高雄地方法院刑事判決             98年度交訴字第109號
公  訴  人  臺灣高雄地方法院檢察署檢察官
被      告  甲○○
上列被告因公共危險案件，經檢察官提起公訴（98年度調偵字第
1001號），被告於本院準備程序中，就被訴事實為有罪之陳述，
經法官告知簡式審判程序之旨，並聽取公訴人及被告之意見後，
本院合議庭裁定由受命法官獨任進行簡式審判程序，判決如下：
    主  文
甲○○犯肇事致人傷害逃逸罪，處有期徒刑柒月。緩刑貳年，並
應向指定之政府機關、政府機構、行政法人、社區或其他符合公
益目的之機構或團體，提供捌拾小時之義務勞務。緩刑期間付保
護管束。
    事  實
一、甲○○於民國98年2 月14日下午5 時30分許，騎乘車牌號碼
    711-LJJ 號重型機車，沿高雄市○○區○○街由東往西方向
    行駛，行經該街20號前時，本應注意車前狀況，並隨時採取
    必要之安全措施，而依當時天候晴朗、日間有自然光線、柏
    油路面、路面乾燥無缺陷、道路無障礙物、視距良好等情狀
    ，客觀上並無不能注意之情事，竟疏於注意，適有乙○○騎
    乘車牌號碼XOW-075 號重型機車，沿該路段由西往東方向行
    駛至該處，因閃避不及致二車發生碰撞，乙○○因此受有左
    膝前十字韌帶受損、外側韌帶鬆弛等傷害（甲○○所涉過失
    傷害部分，經乙○○於偵查中撤回告訴，並據檢察官另為不
    起訴處分），詎甲○○於肇事後，明知駕駛動力交通工具肇
    事致人受傷，竟未留在現場察看乙○○傷勢，對乙○○採取
    必要之救護措施，亦未等待警方前往處理以釐清責任，即基
    於肇事逃逸之犯意，騎乘上開機車離開現場。嗣經警據報而
    於高雄市○○區○○道路28號突發騎想機車行內查獲甲○○
    上開機車，始循線查悉上情。
二、案經高雄市政府警察局鼓山分局報請臺灣高雄地方法院檢察
    署檢察官偵查起訴。
    理  由
一、按本件被告甲○○所犯係死刑、無期徒刑、最輕本刑為3 年
    以上有期徒刑以外之罪，亦非屬高等法院管轄之第一審案件
    ，被告於本院準備程序中，就被訴事實均為有罪之陳述，經
    告知簡式審判程序之旨，並聽取公訴人及被告之意見後，本
    院合議庭依刑事訴訟法第273 條之1 第1 項裁定進行簡式審
    判程序，是本案之證據調查，依同法第273 條之2 之規定，
    不受同法第159 條第1 項、第161 條之2 、第161 條之3 、
    第163 條之1 及第164 條至第170 條所規定證據能力認定及
    調查方式之限制，合先敘明。
二、上開犯罪事實，業據被告甲○○於本院準備程序及審理中坦
    承不諱（見本院交訴字卷第10、11、20頁），核與告訴人乙
    ○○於警詢及偵查中之指述、證人黃文僕於警詢及偵查中之
    證述情節均為相符，復有高雄醫學大學附設中和紀念醫院98
    年2 月25日診斷證明書1 紙、道路交通事故現場圖2 紙、高
    雄市政府警察局交通大隊交通事故談話紀錄表2 份、道路交
    通事故調查報告表（一）、（二）各1 份、現場路況及上開
    2 部機車之照片13張附卷可稽（見警卷第6 至8 頁、第11至
    21頁），足認被告上開任意性自白與事實相符，應堪採信。
    本件事證明確，被告犯行洵堪認定，應予依法論科。
三、核被告所為，係犯刑法第185 條之4 之肇事致人傷害逃逸罪
    。爰審酌被告於肇事致人受傷後，未停留現場救助傷者，反
    而駕車逃逸，惡性非淺，惟其於本院審理時坦承犯行，態度
    尚佳，且無前科紀錄，有臺灣高等法院被告前案紀錄表在卷
    可按，素行尚可，暨其學經歷、家庭狀況及職業等一切情狀
    ，量處如主文所示之刑，以資懲儆。又被告前未曾受有期徒
    刑以上刑之宣告，有臺灣高等法院被告前案紀錄表在卷可參
    ，且業與告訴人乙○○於98年9 月28日達成和解，並據告訴
    人撤回告訴，表示不再追究等情，有撤回告訴狀1 紙附卷可
    考（見調偵字卷第30頁），另參被告犯後坦承犯行，已有悔
    意，足認被告經此偵審教訓後，當知警惕，應無再犯之虞，
    本院認其所宣告之刑，以暫不執行為適當，依刑法第74條第
    1 項第1 款之規定，併予宣告緩刑2 年。復審酌被告守法觀
    念薄弱而觸犯刑責，本院為予警惕而促使其記取教訓，並於
    緩刑期間保持良好品行，及建立正確之法律觀念，本院認另
    有賦予被告一定負擔之必要，爰依刑法第74條第2 項第5 款
    規定，諭知被告應向檢察官指定之政府機關、政府機構、行
    政法人、社區或其他符合公益目的之機構或團體，提供80小
    時之義務勞務，併依刑法第93條第1 項第2 款之規定，諭知
    於緩刑期間付保護管束。
據上論斷，應依刑事訴訟法第273 條之1 第1 項、第299 條第1
項前段，刑法第185 條之4 、第74條第1 項第1 款、第2 項第5
款、第93條第1 項第2 款，判決如主文。
本案經檢察官陳建州到庭執行職務。
中    華    民    國    99    年    1     月    29    日
                      交通法庭  法  官  王宗羿
以上正本證明與原本無異。
如不服本判決應於收受判決後10日內向本院提出上訴書狀，並應
敘述具體理由。其未敘述上訴理由者，應於上訴期間屆滿後20日
內向本院補提理由書(均須按他造當事人之人數附繕本)「切勿逕
送上級法院」。
中    華    民    國    99    年    1     月    29    日
                                書記官  蔡毓琦
附錄本案論罪科刑法條全文：
中華民國刑法第185條之4
駕駛動力交通工具肇事，致人死傷而逃逸者，處6 月以上5 年以
下有期徒刑。

司法院資訊處製作；財團法人民間司法改革基金會備份。
